臺灣花蓮地方法院刑事判決　　　　　　　 94年度易字第292號
　　公　訴　人　臺灣花蓮地方法院檢察署檢察官
　　被　　　告　甲○○
上列被告因竊盜等案件，經檢察官提起公訴（九十四年度偵字第
三五０一號），由本院合議庭裁定進行簡式審判程序後，判決如
下：
    主  文
甲○○共同攜帶兇器竊盜，累犯，處有期徒刑柒月；又幫助意圖
為自己不法之所有，以恐嚇使人將本人之物交付，未遂，累犯，
處有期徒刑月。應執行有期徒刑捌月。
    事  實
一、甲○○前於民國九十年間，因施用第一級、第二級毒品，經
    本院以九十一年度訴字第七六號案件分別判處有期徒刑八月
    及四月，並定應執行有期徒刑十月確定，甫於九十三年一月
    十七日執行完畢。詎其仍不知悔改，與友人偶涵暉（經檢察
    官以連續犯之裁判上一罪關係併由本院九十四年度訴字第一
    二八號案件審理後，該案判處應執行有期徒刑二年十月）基
    於意圖為自己不法所有之共同犯意聯絡，於九十三年十月三
    十一日凌晨二時許，在花蓮縣花蓮市○○路一０六號前，由
    甲○○負責把風，偶涵暉則持客觀上可供兇器使用之六角扳
    手一支（未扣案），共同竊取陳塗發所有、平日由甲○○之
    友人乙○○使用之車牌號碼為Ｌ三－五六四五號自小客車得
    手。迄於隔日，偶涵暉為恐嚇乙○○交付金錢以贖回上開自
    小客車，乃要求甲○○提供乙○○之聯絡電話號碼，甲○○
    明知偶涵暉索取該電話號碼之目的係要向乙○○進行恐嚇取
    贖，仍另基於幫助之犯意而予以提供，使偶涵暉得於九十三
    年十一月二日晚間八時許，以甲○○提供之電話號碼向乙○
    ○恫嚇稱：如欲取回車輛，則需交付新臺幣二萬元之贖款等
    語，致乙○○畏懼若不依言交付贖款，將無法取回上開自小
    客車，嗣因乙○○於上開自小客車被竊處附近裝設之監視器
    掌握行竊對象為甲○○及偶涵暉，因而拒絕給付贖車款項，
    偶涵暉始未能得逞，乙○○並報警而查悉上情，上開自小客
    車則於九十三年十一月三日上午十一時許，為警在花蓮縣新
    城鄉大漢村北埔公墓旁尋獲。
二、案經花蓮縣警察局移送臺灣花蓮地方法院檢察署檢察官偵查
    起訴。
    理  由
一、訊據被告甲○○對於上開事實坦承不諱，核與證人偶涵暉證
    述行竊之情節、證人乙○○證述上開自小客車遭竊及其被恐
    嚇之情節相符，並有指認口卡二份、監視器翻拍相片二幀、
    花蓮縣警察局車輛協尋電腦輸入單乙份、車籍查詢資料乙份
    在卷可稽，足認被告之自白與事實相符，堪以採信，故本案
    事證業已明確，被告之犯行堪以認定，應予依法論科。
二、核被告與共犯偶涵暉共同竊取上開自小客車之行為，係犯刑
    法第三百二十一條第一項第三款之攜帶兇器竊盜罪，其提供
    助力幫助正犯偶涵暉對被害人乙○○恐嚇取贖，惟正犯偶涵
    暉因故未能得逞，其此部分所為則係犯刑法第三百四十六條
    第三項、第一項之幫助恐嚇取財未遂罪。被告就其所犯攜帶
    兇器竊盜罪，與共犯偶涵暉間具有犯意之聯絡及行為之分擔
    ，應依刑法第二十八條之規定論以共同正犯；被告就其所犯
    幫助恐嚇取財未遂罪，則應依刑法第三十條第一項之規定論
    以幫助犯。被告所犯上開二罪間，犯意各別、行為互殊，應
    予分論併罰。查被告前於九十年間，因施用第一級、第二級
    毒品，經本院以九十一年度訴字第七六號案件分別判處有期
    徒刑八月及四月，並定應執行有期徒刑十月確定，甫於九十
    三年一月十七日執行完畢，此有臺灣高等法院被告前案紀錄
    表乙份在卷可按，其受有期徒刑執行完畢後，五年以內再犯
    本案二件有期徒刑以上之罪，均為累犯，依法皆加重其刑。
    被告幫助正犯偶涵暉為恐嚇取財犯行，應就該部分罪責依刑
    法第三十條第二項之規定減輕其刑；又正犯偶涵暉雖對被害
    人乙○○著手進行恐嚇取財之犯行，然因未能得逞而處於未
    遂階段，被告就該部分罪責尚應依刑法第二十六條前段之規
    定遞減輕其刑。被告僅提供被害人乙○○之聯絡電話號碼，
    俾偶涵暉得著手於恐嚇取財之行為，被告並未參與恐嚇取財
    之構成要件行為，檢察官於起訴書中未載明上情，致有誤會
    被告乃與偶涵暉共同進行恐嚇取財犯行之虞，尚有未洽，本
    院自應予補充敘明。爰審酌被告犯罪之動機、目的、手段、
    造成被害人之損害，及其犯後坦承犯行，猶有悔意之犯後態
    度等一切情狀，就其所犯分別量處如主文所示之刑，並定其
    應執行之刑。被告行竊所用之六角扳手一支既未扣案，復非
    違禁物，爰不宣告沒收，併此敘明。
據上論斷，應依刑事訴訟法第二百七十三條之一第一項、第二百
九十九條第一項前段，刑法第二十八條、第三十條第一項、第二
項、第三百二十一條第一項第三款、第三百四十六條第一項、第
三項、第四十七條、第二十六條前段、第五十一條第五款，罰金
罰鍰提高標準條例第一條前段之規定，判決如主文。
本案經檢察官張立中到庭執行職務。
中　　華　　民　　國　　94　　年　　11　　月　　30　　日
　　            　臺灣花蓮地方法院刑事第三庭
                      法  　官　  鄭  光  婷
上列正本證明與原本無異。
如對本判決不服，應於送達後10日內，向本院提出上訴狀（應抄
附繕本）告訴人或被害人如對於本判決不服者，應具備理由請求
檢察官上訴，其上訴期間之計算係以檢察官收受判決正本之日期
為準。
　　　　　　　　　　　　　　書記官
中    華    民    國     94   年    12    月    6     日
附錄本判決論罪之法律條文：
中華民國刑法第三百二十一條第一項第三款：
犯竊盜罪而有左列情形之一者，處六月以上、五年以下有期徒刑
：
一  於夜間侵入住宅或有人居住之建築物、船艦或隱匿其內而犯
之者。
二  毀越門扇、牆垣或其他安全設備而犯之者。
三  攜帶兇器而犯之者。
四  結夥三人以上而犯之者。
五  乘火災、水災或其他災害之際而犯之者。
六  在車站或埠頭而犯之者。
前項之未遂犯罰之。
中華民國刑法第三百四十六條第一項、第三項：
(單純恐嚇罪)
意圖為自己或第三人不法之所有，以恐嚇使人將本人或第三人之
物交付者，處六月以上五年以下有期徒刑，得併科一千元以下罰
金。
以前項方法得財產上不法之利益，或使第三人得之者，亦同。
前二項之未遂犯罰之。
